【裁判字號】    92,訴,2871
【裁判日期】    920731
【裁判案由】    清償借款
【裁判全文】
臺灣臺北地方法院民事判決                        九十二年度訴字第二八七一號
    原      告  彰化商業銀行股份有限公司
    法定代理人  丙○○
    訴訟代理人  甲○○
                丁○○
    被      告  戊○○
    訴訟代理人  乙○○
右當事人間請求清償借款事件，本院判決如左：
    主  文
被告應給付原告新臺幣肆佰壹拾肆萬捌仟零貳拾元，及如附表所示之利息、違約金
。
訴訟費用由被告負擔。
本判決第一項於原告以新臺幣壹佰拾捌萬仟元供擔保後，得假執行。
    理   由
甲、原告方面：
一、聲明：
    如附件之訴之聲明欄所示。
    除假執行擔保金額外，如主文所示。
二、陳述：
    如附件之請求之原因及事實欄所示。
乙、被告方面：
一、聲明：
    駁回原告之訴及其假執行之聲請。
二、陳述：
（一）對於保證書簽章不爭執，但本票上並無被告之簽章，原告應證明其所主張之本
      票債務係包含保證書所載之債務。
（二）依民法第七百三十九條之一、債編施行法第三十七條規定，原告應先向主債務
      人請求。
    理   由
甲、程序方面：
    按當事人得以合意定第一審管轄法院，但以關於由一定法律關係而生之訴訟為限
    ，前項合意，應以文書為之，民事訴訟法第二十四條定有明文。依當事人雙方所
    簽署之保證書第五條約定，合意以本院為第一審管轄法院。是以原告提起本件清
    償借款之訴，核無不合，本院就本件訴訟自有管轄權，合先敘明。
乙、得心證之理由：
一、本件經本院於九十二年七月十四日整理並協議簡化爭點，是以本院僅就兩造協議
    簡化之爭點為審究，合先敘明。
二、本件原告主張之事實，已據其提出保證書、授信約定書、本票、放款帳戶資料表
    為證，核屬相符，且被告對於簽署保證書、主債務人即笠達企業有限公司積欠票
    據債務之事實並不爭執，堪信原告之主張為真實。
三、本件經整理簡化之爭點為被告得否主張先訴抗辯權？茲分述如下：
（一）被告質疑本票債務是否包含保證書所載之債務云云，依保證書第一條約定：「
      本保證書所稱一切債務，係指債務人於現在（含過去所負，現在尚未清償）及
      將來對貴行（即原告）所負之借款、票據、墊款、透支、保證、損害賠償及其
      他債務。」，是以主債務人即笠達企業有限公司對原告所負之本件票據債務自
      屬被告依保證書所應負之連帶清償範圍。
（二）就被告所為先訴抗辯權部分：
    １、按保證債務之所謂連帶，係指保證人與主債務人負同一債務，對於債權人各
        負全部給付之責任者而言，此就民法第二百七十二條第一項規定連帶債務之
        文義參照觀之甚明。故連帶保證與普通保證不同，縱使無民法第七百四十六
        條所揭之情形，亦不得主張同法第七百四十五條關於檢索抗辯之權利，最高
        法院四十五年臺上字第一四二六號著有判例。
    ２、查被告為主債務人即笠達企業有限公司之連帶保證人，此觀保證書前言自明
        ，參諸前揭判例，被告無請求原告先對主債務人求償之權利。況依保證書第
        二條約定：「主債務人到期（含喪失期限利益之視為到期）不履行債務時，
        貴行（即原告）得逕向保證人求償，無須對主債務人先行提訴或將其財產、
        擔保物先予強制執行。」，足見被告係與主債務人立於同一地位，原告得逕
        自向被告求償。
（三）綜上所述，被告所辯，不足採信。
四、從而，原告依連帶保證契約請求被告給付四百一十四萬八千零二十二元，及如附
    表所示之利息及違約金，為有理由，應予准許。
丙、假執行之宣告：
    原告陳明願供擔保，請求宣告假執行，核無不合，茲酌定相當之擔保金額，予以
    准許。
丁、結論：
    本件原告之訴為有理由，依民事訴訟法第七十八條、第三百九十條第二項，判決
    如主文。
中      華      民      國    九十二    年      七      月    三十一    日
                                        民事第一庭法    官  蔡惠如
右為正本係照原本作成
如對本判決上訴，須於判決送達後廿日內向本院提出上訴狀
中      華      民      國    九十二    年      七      月    三十一    日
                                                  書 記 官  楊秋鈴


司法院資訊處製作；財團法人民間司法改革基金會備份。
